ܐܠܨ,,pʿal,ethpʿel,paʿʿel,ethpaʿʿal,aphʿel,ettaphʿal
perfect,3MS,ܐܶܠܰܨ,ܐܶܬܐܶܠܶܨ,ܐܰܠܶܨ,ܐܶܬܰܐܠܰܨ,ܐܰܘܠܶܨ,ܐܶܬܬܰܘܠܰܨ
perfect,3FS,ܐܶܠܨܰܬ,ܐܶܬܰܐܠܨܰܬ,ܐܰܠܨܰܬ,ܐܶܬܰܐܠܨܰܬ,ܐܰܘܠܨܰܬ,ܐܶܬܬܰܘܠܨܰܬ
perfect,2MS,ܐܶܠܰܨܬ,ܐܶܬܐܶܠܶܨܬ,ܐܰܠܶܨܬ,ܐܶܬܰܐܠܰܨܬ,ܐܰܘܠܶܨܬ,ܐܶܬܬܰܘܠܰܨܬ
perfect,2FS,ܐܶܠܰܨܬܝ,ܐܶܬܐܶܠܶܨܬܝ,ܐܰܠܶܨܬܝ,ܐܶܬܰܐܠܰܨܬܝ,ܐܰܘܠܶܨܬܝ,ܐܶܬܰܘܠܰܨܬܝ
perfect,1CS,ܐܶܶܠܨܶܬ,ܐܶܬܰܐܠܨܶܬ,ܐܰܠܨܶܬ,ܐܶܬܰܐܠܨܶܬ,ܐܰܘܠܨܶܬ,ܐܶܬܰܘܠܨܶܬ
perfect,3MP,ܐܶܠܰܨܘ,ܐܶܬܶܐܠܶܨܘ,ܐܰܠܶܨܘ,ܐܶܬܰܐܠܰܨܘ,ܐܰܘܠܶܨܘ,ܐܶܬܬܰܘܠܰܨܘ
perfect,3FP,ܐܶܠܰܨ̈ܝ,ܐܶܬܶܐܠܶܨ̈ܝ,ܐܰܠܶܨ̈ܝ,ܐܶܬܰܐܠܰܨ̈ܝ,ܐܰܘܠܶܨ̈ܝ,ܐܶܬܬܰܘܠܰܨ̈ܝ
perfect,2MP,ܐܶܠܰܨܬܽܘܢ,ܐܶܬܶܐܠܶܨܬܽܘܢ,ܐܰܠܶܨܬܽܘܢ,ܐܶܬܰܐܠܰܨܬܽܘܢ,ܐܰܘܠܶܨܬܽܘܢ,ܐܶܬܬܰܘܠܰܨܬܽܘܢ
perfect,2FP,ܐܶܠܰܨܬ̈ܶܝܢ,ܐܶܬܶܐܠܶܨ̈ܬܶܝܢ,ܐܰܠܶܨܬ̈ܶܝܢ,ܐܶܬܰܐܠܰܨ̈ܬܶܝܢ,ܐܰܘܠܶܨܬ̈ܶܝܢ,ܐܶܬܬܰܘܠܰܨ̈ܬܶܝܢ
perfect,1CP,ܐܶܠܰܨܢ,ܐܶܬܶܐܠܶܨܢ,ܐܰܠܶܨܢ,ܐܶܬܰܐܠܰܨܢ,ܐܰܘܠܶܨܢ,ܐܶܬܬܰܘܠܰܨܢ
imperfect,3MS,ܢܶܐܠܽܘܨ,ܢܶܬܶܐܠܶܨ,ܢܰܐܠܶܨ,ܢܶܬܰܐܠܰܨ,ܢܰܘܠܶܨ,ܢܶܬܬܰܘܠܰܨ
imperfect,3FS,ܬܶܐܠܽܘܨ,ܬܶܬܶܐܠܶܨ,ܬܰܐܠܶܨ,ܬܶܬܰܐܠܰܨ,ܬܰܘܠܶܨ,ܬܶܬܬܰܘܠܰܨܝ
imperfect,2MS,ܬܶܐܠܽܘܨ,ܬܶܬܶܐܠܶܨ,ܬܰܐܠܶܨ,ܬܶܬܰܐܠܰܨ,ܬܰܘܠܶܨ,ܬܶܬܬܰܘܠܰܨ
imperfect,2FS,ܬܶܐܠܨܺܝܢ,ܬܶܬܰܐܠܨܺܝܢ,ܬܰܐܠܨܺܝܢ,ܬܶܬܰܐܠܨܺܝܢ,ܬܰܘܠܨܺܝܢ,ܬܶܬܬܰܘܠܨܺܝܢ
imperfect,1CS,ܐܶܐܠܽܘܨ,ܐܶܬܶܐܠܶܨ,ܐܰܐܠܶܨ,ܐܶܬܰܐܠܰܨ,ܐܰܘܠܶܨ,ܐܶܬܬܰܘܠܰܨ
imperfect,3MP,ܢܶܐܠܨܽܘܢ,ܢܶܬܰܐܠܨܽܘܢ,ܢܰܐܠܨܽܘܢ,ܢܶܬܰܐܠܨܽܘܢ,ܢܰܘܠܨܽܘܢ,ܢܶܬܬܰܘܠܨܽܘܢ
imperfect,3FP,ܢܶܐ̈ܠܨܳܢ,ܢܶܬܰܐܠܨ̈ܳܢ,ܢܰܐܠܨ̈ܳܢ,ܢܶܬܰܐܠܨ̈ܳܢ,ܢܰܘܠܨ̈ܳܢ,ܢܶܬܬܰܘܠܨ̈ܳܢ
imperfect,2MP,ܬܶܐܠܨܽܘܢ,ܬܶܬܰܐܠܨܽܘܢ,ܬܰܐܠܨܽܘܢ,ܬܶܬܰܐܠܨܽܘܢ,ܬܰܘܠܨܽܘܢ,ܬܶܬܬܰܘܠܨܽܘܢ
imperfect,2FP,ܬܶܐ̈ܠܨܳܢ,ܬܶܬܰܐܠܨ̈ܳܢ,ܬܰܐܠܨ̈ܳܢ,ܬܶܬܰܐܠܨ̈ܳܢ,ܬܰܘܠܨ̈ܳܢ,ܬܶܬܬܰܘܠܨ̈ܳܢ
imperfect,1CP,ܢܶܐܠܽܘܨ,ܢܶܬܶܐܠܶܨ,ܢܰܐܠܶܨ,ܢܶܬܰܐܠܰܨ,ܢܰܘܠܶܨ,ܢܶܬܬܰܘܠܰܨ
imperative,MS,ܐܰܠܽܘܨ,ܐܶܬܰܐܠܨ,ܐܰܠܶܨ,ܐܶܬܰܐܠܰܨ,ܐܰܘܠܶܨ,ܐܶܬܬܰܘܠܰܨ
imperative,FS,ܐܰܠܽܘܨܝ,ܐܶܬܰܐܠܨܝ,ܐܰܠܶܨܝ,ܐܶܬܰܐܠܰܨܝ,ܐܰܘܠܶܨܝ,ܐܶܬܬܰܘܠܰܨܝ
imperative,MP,ܐܰܠܽܘܨܘ,ܐܶܬܰܐܠܨܘ,ܐܰܠܶܨܘ,ܐܶܬܰܐܠܰܨܘ,ܐܰܘܠܶܨܘ,ܐܶܬܬܰܘܠܰܨܘ
imperative,FP,ܐܰܠܽܘܨ̈ܝ,ܐܶܬܰܐܠܨ̈ܝ,ܐܰܠܶܨ̈ܝ,ܐܶܬܰܐܠܰܨ̈ܝ,ܐܰܘܠܶܨ̈ܝ,ܐܶܬܬܰܘܠܰܨ̈ܝ
active-participle,MS,ܐܳܠܶܨ,ܡܶܬܶܐܠܶܨ,ܡܰܐܠܶܨ,ܡܶܬܰܐܠܰܨ,ܡܰܘܠܶܨ,ܡܶܬܬܰܘܠܰܨ
active-participle,FS,ܐܳܠܨܳܐ,ܡܶܬܰܐܠܨܳܐ,ܡܰܐܠܨܳܐ,ܡܶܬܰܐܠܨܳܐ,ܡܰܘܠܨܳܐ,ܡܶܬܬܰܘܠܨܳܐ
active-participle,MP,ܐܳܠܨܺܝܢ,ܡܶܬܰܐܠܨܺܝܢ,ܡܰܐܠܨܺܝܢ,ܡܶܬܰܐܠܨܺܝܢ,ܡܰܘܠܨܺܝܢ,ܡܶܬܬܰܘܠܨܺܝܢ
active-participle,FP,ܐܳܠ̈ܨܳܢ,ܡܶܬܰܐܠܨ̈ܳܢ,ܡܰܐܠܨ̈ܳܢ,ܡܶܬܰܐܠܨ̈ܳܢ,ܡܰܘܠܨ̈ܳܢ,ܡܶܬܬܰܘܠܨ̈ܳܢ
passive-participle,MS,ܐܰܠܺܝܨ,,ܡܰܐܠܰܨ,,ܡܰܘܠܰܨ,
passive-participle,FS,ܐܰܠܺܝܨܳܐ,,ܡܰܐܠܨܳܐ,,ܡܰܘܠܨܳܐ,
passive-participle,MP,ܐܰܠܺܝܨܺܝܢ,,ܡܰܐܠܨܺܝܢ,,ܡܰܘܠܨܺܝܢ,
passive-participle,FP,ܐܰܠܺܝܨ̈ܳ,,ܡܰܐܠ̈ܨܳܢ,,ܡܰܘܠ̈ܨܳܢ,
infinitive,,ܡܶܐܠܰܨ,ܡܶܬܶܐܠܳܨܽܘ,ܡܰܐܠܳܨܽܘ,ܡܶܬܰܐܠܳܨܽܘ,ܡܰܘܠܳܨܽܘ,ܡܶܬܬܰܘܠܳܨܽܘ
